【裁判字號】    97,抗,523
【裁判日期】    971127
【裁判案由】    聲請再審
【裁判全文】
臺灣高等法院高雄分院刑事裁定           97年度抗字第523號
抗   告   人
即再審聲請人  甲○○
上列抗告人因詐欺案件，聲請再審，不服臺灣高雄地方法院中華
民國97年10月30日裁定（97年度聲再字第23號），提起抗告，本
院裁定如下：
    主  文
抗告駁回。
    理  由
一、抗告人即再審聲請人聲請意旨略以：聲請人於民國90年12月
    17日，將臺中水湳郵局帳戶出租予綽號「小陳」之人，經臺
    灣臺中地方法院以民國93年度易字第1843號判決以聲請人犯
    幫助恐嚇取財罪，判處有期徒刑5 月確定，並執行完畢。另
    鈞院以聲請人於91年初，交付大眾商業銀行高雄博愛分行帳
    戶予不詳之人，遭詐欺集團作為詐騙工具使用，另犯幫助詐
    欺罪，判處聲請人有期徒刑3 月，減為有期徒刑1 月又15日
    。然聲請人並未收到上開判決，且聲請人交付上開2 帳戶資
    料予他人之時間甚為接近，縱使均成立犯罪，應屬裁判上一
    罪，爰以原判決有重要證據漏未審酌及發現新證據為由，聲
    請再審等語。
二、按有罪之判決確定後，有左列情形之一者，為受判決人之利
    益，得聲請再審︰‧‧‧(六)因發現確實之新證據，足認受有
    罪判決之人應受無罪、免訴、免刑或輕於原判決所認罪名之
    判決者；不得上訴於第三審法院之案件，除前條規定外，其
    經第二審確定之有罪判決，如就足生影響於判決之重要證據
    漏未審酌者，亦得為受判決人之利益，聲請再審；又法院認
    為無再審理由者，應以裁定駁回之，刑事訴訟法第420 條第
    1 項第6 款、第421 條、第434 條第1 項分別定有明文。又
    刑事訴訟法第420 條第1 項第6 款所謂「發見確實之新證據
    」，係指該證據於事實審法院判決前已經存在，為法院、當
    事人所不知，不及調查斟酌，至其後始行發見，且就證據本
    身形式上觀察，須顯然可認為足以動搖原有罪確定判決，而
    為受判決人無罪、免訴、免刑或輕於原判決所認罪名之判決
    者為限。此受理聲請再審之最後事實審法院，應就聲請再審
    理由之所謂「新證據」，是否具備事實審判決前已經存在，
    為法院、當事人所不知，事後方行發見之「嶄新性」，及顯
    然可認足以動搖原有罪確定判決，應為無罪、免訴、免刑或
    輕於原判決罪名之「顯然性」兩要件，加以審查，為判斷應
    否准予開始再審之準據（最高法院85年度台抗字第308 號裁
    定意旨參照）。又所謂「足生影響於判決之重要證據漏未審
    酌者」，係指於事實審判決前，已經發現並提出之證據，但
    法院漏未審酌，因而足生影響於判決者為限。
三、經查：原審以下列為由
  (一)聲請人因恐嚇取財案件，經臺灣臺中地方法院93年度易字第
    1843號判決（下稱前案）判處聲請人有期徒刑5 月確定，於
    94年3 月25日執行完畢之事實，業經聲請人自承在卷，並有
    聲請人之臺灣高等法院被告前案紀錄表在卷可參。足見聲請
    人於原審97年度審簡字第1048號案件判決（下稱後案）前，
    並非不知有上開前案判決存在，而有至其後始行發見之情形
    。
  (二)又聲請人於後案判決前並未提出前案判決，且該前案判決係
    原審依聲請人之臺灣高等法院被告前案紀錄表之記載，自行
    取得前案判決附卷憑辦之事實，有臺灣高等法院被告前案紀
    錄表、前案判決書附於後案卷可參。原審既已將該判決書附
    卷，參以前案為幫助恐嚇罪，後案為幫助詐欺罪，堪認原審
    於判決前業已知悉前案判決之存在，並經審酌兩案非屬裁判
    上之一罪，始為實體判決。
  (三)是依前開說明，前案判決非屬新證據，亦無原審漏未審酌足
    生影響於判決之重要證據之情，本件復查無其他得聲請再審
    之理由，從而本件聲請為無理由。則原審所為駁回再審聲請
    之裁定，於法並無不合。抗告意旨，仍執前詞，指摘原裁定
    不當，為無理由，應予駁回。
據上論斷，應依刑事訴訟法第412 條，裁定如主文。
中    華    民    國    97    年    11    月    27    日
                  刑事第九庭    審判長法  官  莊秋桃
                                      法  官  范惠瑩
                                      法  官  謝宏宗
以上正本證明與原本無異。
本件裁定不得再抗告。
中    華    民    國    97    年    11    月    27    日
                                      書記官  熊惠津
                                                      Q


司法院資訊處製作；財團法人民間司法改革基金會備份。
